# 请教陈版主公司债利息入账问题

提问人：xujianxian 时间：2018-06-21 16:18:57
请教陈版主，目前一只公司债约定按年付息，入账的时候计算入账价值、计算实际利率以及计息的时候需要分摊到月吗，每月都计息一次，发行人现在要求这么做，不知是否符合准则规定，谢谢！

回答人：chenyiwei
在计息年度不同于会计年度的情况下，发行人的要求是合理的。为简化处理，可将一个计息年度内按实际利率法累计确认的利息费用在该计息年度内的各月份之间按直线法分摊。

提问人：xujianxian 时间：2018-06-21 21:39:16
我的疑惑有几点： 1 、现金流实际发生是按年，所以计算债券价值和实际利率理论也得按年啊。 2 、退一步说，因为这是可交债，如果你计息日前 11 个月确认了利息费用，那如果付息月换股了的话，实际上前面 11 个月的费用也并没有发生。

回答人：chenyiwei
1 、需考虑与财务报告周期（特别是中期报告期末和年末）的协调问题。 2 、如是，则利息支出仍有发生，并相应增加负债的账面价值，虽然不直接支付现金，但相当于提升了实际换股价格。